【裁判字號】    95,訴,444
【裁判日期】    950524
【裁判案由】    毒品危害防制條例
【裁判全文】
臺灣高雄地方法院刑事判決               95年度訴字第444號
公  訴  人  臺灣高雄地方法院檢察署檢察官
被      告  乙○○
                    （另案於臺灣高雄第二監獄執行中）
上列被告因違反毒品危害防制條例案件，經檢察官提起公訴（95
年度毒偵字第263 號）及移送併辦，本院判決如下：
    主  文
乙○○連續施用第一級毒品，累犯，處有期徒刑壹年貳月，扣案
之海洛因陸包（驗後合計淨重壹點肆參公克，含殘留海洛因難以
剝離之包裝袋陸個）沒收銷燬之、扣案之注射針筒貳支沒收。又
連續施用第二級毒品，累犯，處有期徒刑柒月。應執行有期徒刑
壹年陸月；扣案之海洛因陸包（驗後合計淨重壹點肆參公克，含
殘留海洛因難以剝離之包裝袋陸個）沒收銷燬之、扣案之注射針
筒貳支沒收。
    事  實
一、乙○○前因違反毒品危害防制條例案件，經本院判處有期徒
    刑8 月確定，甫於93年9 月8 日執行完畢。又乙○○前因施
    用毒品案件，經本院以90年度毒聲字第3425號裁定送觀察、
    勒戒後，因無繼續施用毒品之傾向，於90年7 月6 日執行完
    畢釋放，並經臺灣高雄地方法院檢察署檢察官於90年7 月15
    日以89年戒毒偵字第833 號為不起訴處分確定在案。詎乙○
    ○猶不知悔改，於上開觀察勒戒執行完畢5 年內，分別基於
    施用第一級毒品海洛因及第二級毒品甲基安非他命之概括犯
    意，自94年11月17日12時許起至95年3 月2 日18時許，在其
    高雄縣岡山鎮○○路26號之住處等地，以將海洛因摻水置入
    針筒注射之方式施用海洛因，及以將甲基安非他命置入吸食
    器燒烤吸食霧氣之方式施用甲基安非他命，其中海洛因平均
    1 天施用3 次，甲基安非他命平均1 天施用1 次。嗣為警分
    別：(一)於94年11月17日11時5 分許，在高雄縣岡山鎮○○路
    95巷5 弄8 號前查獲。(二)於94年12月22日12時許，在上址查
    獲，並扣得其所有之海洛因2 包（驗後合計淨重0.74公克，
    含殘留海洛因難以剝離之包裝袋2 個）及注射海洛因所用之
    注射針筒2 支。(三)於95年3 月2 日19時40分許，在高雄縣岡
    山鎮○○○路○ 段12巷查獲，並扣得海洛因1 包（驗後合計
    淨重0.69公克，含殘留海洛因難以剝離之包裝袋4 個）。並
    均採集其尿液檢驗，均呈現嗎啡及甲基安非他命陽性反應，
    而查悉上情。
二、案經高雄縣政府警察局岡山分局報告，及高雄市政府警察局
    刑警大隊移送臺灣高雄地方法院檢察署檢察官偵查起訴及移
    送併辦。
    理  由
一、本件被告乙○○所犯係死刑、無期徒刑、最輕本刑為3 年以
    上有期徒刑以外之罪，其於準備程序中就被訴事實為有罪之
    陳述，經法官告知簡式審判程序之旨，並聽取公訴人及被告
    之意見後，經本院裁定由受命法官獨任進行簡式審判程序，
    合先敘明。
二、訊據被告對上揭事實於本院審理時坦承不諱，而被告於上開
    時地，經警採集之尿液送驗結果，均呈嗎啡及甲基安非他命
    陽性反應，有台灣檢驗科技股份有限公司濫用藥物尿液檢驗
    報告2 份及高雄市立凱旋醫院濫用藥物尿液檢驗成績書1 份
    在卷可憑。又扣案之白色粉末6 包，確含海洛因成分，有法
    務部調查局鑑定通知書2 份在卷可稽，復有被告所有吸食海
    洛因之注射針筒2 支扣案可佐。顯見被告之前開自白，應與
    事實相符，自得為認定被告犯罪之依據。是以，被告施用第
    一、二級毒品之犯行堪以認定。再者，被告前因施用毒品案
    件，經本院以90年度毒聲字第3425號裁定送觀察、勒戒後，
    因無繼續施用毒品之傾向，於90年7 月6 日執行完畢釋放，
    並經臺灣高雄地方法院檢察署檢察官於90年7 月15日以89年
    戒毒偵字第833 號為不起訴處分確定等情，有臺灣高等法院
    被告前案紀錄表、刑案資料查註紀錄表、全國施用毒品案件
    紀錄表、受觀察勒戒人毒品及前科紀錄簡列表各1 份在卷可
    稽。綜上所述，被告於觀察勒戒執行完畢後，5 年內再犯毒
    品危害防制條例第10條第1 項、第2 項之罪，應堪認定。
三、核被告所為，係犯毒品危害防制條例第10條第1 項之施用第
    一級毒品罪及同條第2 項之施用第二級毒品罪。被告持有第
    一、二級毒品進而施用，其持有之低度行為，應為施用之高
    度行為所吸收，不另論罪。被告先後多次施用第一、二級毒
    品之犯行，均時間緊接，觸犯構成要件相同之罪，顯均係基
    於概括犯意為之，為連續犯，均依刑法第56條之規定，論以
    一罪論，並加重其刑。被告所犯上開2 罪，犯意各別，行為
    互異，應分論併罰。公訴人雖僅就被告自94年11月17日14時
    57分許回溯24小時內某時施用海洛因、甲基安非他命之犯行
    提起公訴，然被告之其餘犯罪事實與前揭經起訴並由本院論
    罪科刑部分有連續犯之裁判上一罪關係，已如前述，依審判
    不可分原則，其餘犯罪事實亦為起訴效力所及，本院自得併
    予審理，附此敘明。又被告前因違反毒品危害防制條例案件
    ，經本處有期徒刑8 月確定，甫於93年9 月8 日執行完畢等
    情，有臺灣高等法院被告前案紀錄表1 份在卷可憑，其於有
    期徒刑執行完畢後，5 年內再犯本件有期徒刑以上之罪，係
    屬累犯，就前開所犯2 罪，應分別依刑法第47條之規定加重
    其刑，並與前開連續犯加重之事由，分別依法遞加之。爰審
    酌被告前因違反毒品危害防制條例案件，經送觀察、勒戒及
    刑之執行後，仍未能徹底戒絕毒品，再犯本件施用毒品罪，
    顯見其無戒毒悔改之意，惟念其施用毒品，乃戕害一己之身
    體健康，所為尚未害及他人，及犯後坦承犯行等一切情狀，
    就其所犯上開2 罪，分別量處如主文所示之刑，並定其應執
    行之刑。又扣案如之海洛因6 包（驗後合計淨重1.43公克）
    ，為毒品危害防制條例第2 條第2 項之毒品（包裝袋6 個因
    沾有海洛因殘渣，該殘渣已難以與包裝袋剝離），應依同條
    例第18條第1 項前段規定，宣告沒收銷燬之；又扣案之注射
    針筒2 支，係被告所有供施用海洛因所用之物，業據其供承
    在卷，爰依刑法第38條第1 項第2 款規定，宣告沒收之。至
    鑑驗所耗損之毒品，既已費失，自無庸宣告沒收銷燬，附此
    敘明。
據上論斷，應依刑事訴訟法第299 條第1 項前段、第273 條之1
第1 項，毒品危害防制條例第10條第1 項、第2 項、第18條第1
項前段，刑法第11條、第56條、第47條、第51條第5 款、第38條
第1 項第2 款，判決如主文。
本案經檢察官甲○○到庭執行職務。
中    華    民    國    95    年    5     月    24    日
                  刑事第十二庭  法  官  洪能超
以上正本證明與原本無異。
如不服本判決，應於收受送達後10日內向本院提出上訴書狀。
中    華    民    國    95    年    5     月    24    日
                                書記官  曾小玲
附錄本案論罪科刑之法條
毒品危害防制條例第10條
施用第一級毒品者，處6 月以上5 年以下有期徒刑。
施用第二級毒品者，處3 年以下有期徒刑。


司法院資訊處製作；財團法人民間司法改革基金會備份。
